臺灣板橋地方法院刑事判決　　　　　　　 94年度訴字第175號
公　訴　人　臺灣板橋地方法院檢察署檢察官
被　　　告　甲○○
　　　　　　　　　　（
上列被告因違反毒品危害防制條例案件，經檢察官提起公訴（九
十三年度核退毒偵字第一七二七號），及移送併辦（臺灣桃園地
方法院檢察署九十四年度毒偵字第一０三八號、臺灣板橋地方法
院檢察署九十四年度毒偵字第三一八七號），被告於準備程序中
對被訴之事實為有罪陳述，本院合議庭裁定由受命法官獨任行簡
式審判程序，並判決如下：
    主  文
甲○○連續施用第一級毒品，處有期徒刑捌月；民國九十三年九
月二十五日扣案海洛因驗餘淨重零點伍零公克、民國九十四年一
月十九日扣案海洛因驗餘淨重貳點貳柒公克、民國九十四年六月
二日扣案海洛因驗餘淨重零點壹捌公克均沒收銷燬之；盛裝前開
民國九十四年一月十九日、九十四年六月二日扣案海洛因之外包
裝塑膠袋共參只、電子磅秤壹台、注射針筒共參拾陸支、削尖吸
管壹支、葡萄糖肆拾包、注射用水貳支、空分裝塑膠袋共陸拾只
均沒收。又連續施用第二級毒品，處有期徒刑伍月，扣案空分裝
塑膠袋共陸拾只均沒收。應執行有期徒刑拾壹月；民國九十三年
九月二十五日扣案海洛因驗餘淨重零點伍零公克、民國九十四年
一月十九日扣案海洛因驗餘淨重貳點貳柒公克、民國九十四年六
月二日扣案海洛因驗餘淨重零點壹捌公克均沒收銷燬之；盛裝前
開民國九十四年一月十九日、九十四年六月二日扣案海洛因之外
包裝塑膠袋共參只、電子磅秤壹台、注射針筒共參拾陸支、削尖
吸管壹支、葡萄糖肆拾包、注射用水貳支、空分裝塑膠袋共陸拾
只均沒收。
    事  實
一、甲○○前於民國八十九年間因施用第一級毒品海洛因、第二
    級毒品安非他命案件，經臺灣桃園地方法院於八十九年九月
    八日以八十九年度毒聲字第五八一六號裁定送觀察、勒戒後
    ，認無繼續施用毒品之傾向，於八十九年十月五日執行完畢
    釋放，並由臺灣桃園地方法院檢察署檢察官於同日以八十九
    年度毒偵字第四九一一號、八十九年度毒偵字第四九三六號
    為不起訴處分確定。
二、詎甲○○不知悔改，其明知海洛因、甲基安非他命分別係毒
    品危害防制條例所規定之第一級毒品、第二級毒品，均不得
    非法持有及施用，竟於上開觀察、勒戒執行完畢釋放後五年
    內，基於施用第一級毒品海洛因之概括犯意，自九十三年九
    月二十五日上午十時許起至九十四年六月二日早上某時止，
    在桃園縣八德市○○路某加油站廁所內、桃園縣八德市○○
    路二巷二號住處或臺北縣鶯歌鎮○○○街九十八號二樓七室
    租屋處等地，以將海洛因加水或注射用水稀釋後，有時再加
    入葡萄糖後，用針筒注射至身體之方式，連續多次非法施用
    第一級毒品海洛因，平均約一、二天施用一次。又另行基於
    施用第二級毒品甲基安非他命之概括犯意，自九十三年九月
    二十三日某時起至九十四年五月三十一日某時止，在桃園縣
    八德市○○路二巷二號住處、臺北縣鶯歌鎮○○○街九十八
    號二樓七室租屋處等地，以將毒品甲基安非他命（起訴書誤
    載為安非他命，應予更正）置於鋁箔紙上，再點火加熱燒烤
    產生白煙吸聞之方式，連續多次非法施用第二級毒品甲基安
    非他命，平均約一、二星期施用一次。嗣於下列時、地為警
    查獲：(一)九十三年九月二十五日下午五時四十分許，甲○○
    與潘約燕、黃志強（後二人另案審理）在臺北縣鶯歌鎮○○
    ○街九十八號二樓七室租屋處為警查獲，並扣得供甲○○與
    潘約燕、黃志強所施用之第一級毒品海洛因一包（扣案毛重
    不詳，警製扣押物品目錄表誤載毛重０‧六五公克，經取樣
    部分檢驗用罄，驗餘淨重０‧五０公克；空包裝重０‧三０
    公克）；(二)九十四年一月十九日晚上九時四十分許，在桃園
    縣八德市○○路二巷二號為警查獲，並扣得甲○○所有供其
    施用之第一級毒品海洛因二包（扣案毛重三‧０公克、淨重
    二‧六公克，經取樣部分檢驗用罄，驗餘淨重二‧二七公克
    、純質淨重０‧三八公克；空包裝重０‧六七公克）、施用
    海洛因時用以秤重之電子磅秤一台、供施用海洛因犯罪預備
    而未使用過之葡萄糖四十包、注射用水二支、注射針筒三十
    一支、供其施用海洛因、安非他命犯罪預備而未使用之空分
    裝塑膠袋四十只，及與本案無涉之行動電話一支、ＳＩＭ卡
    一枚等物；(三)甲○○於本案審理中傳拘無著，本院於九十四
    年四月十二日發布通緝，嗣於九十四年六月二日晚上九時許
    ，甲○○與許展維（另案審理）在臺北縣鶯歌鎮○○路三六
    六號三樓為警查獲，並扣得甲○○所有供其施用之第一級毒
    品海洛因一包（扣案毛重０‧三公克，淨重不詳，經取樣部
    分檢驗用罄，驗餘淨重０‧一八公克；空包裝重０‧一七公
    克）、供其施用海洛因時所用之注射針筒五支、削尖吸管一
    支、供施用海洛因、安非他命犯罪預備而未使用過之空分裝
    塑膠袋二十只，及與本案無涉之吸食器一組。
三、案經桃園縣政府警察局中壢分局報請臺灣板橋地方法院檢察
    署檢察官偵查起訴，暨臺北縣政府警察局三峽分局、桃園縣
    政府警察局平鎮分局先後報請臺灣板橋地方法院檢察署檢察
    官移送本院併案審理。
    理  由
一、訊據被告甲○○對於上揭時地，施用第一級毒品海洛因、第
    二級毒品甲基安非他命之犯罪事實，於本院審理中坦承不諱
    ，並有供其施用之白色粉末共四包、施用海洛因時所用之電
    子磅秤一台、注射針筒五支、削尖吸管一支，及未使用之葡
    萄糖四十包、注射用水二支、注射針筒三十一支、空分裝塑
    膠袋共六十只等扣案可資佐證。被告前二次為警查獲所採集
    尿液經送鑑定，均呈海洛因代謝物嗎啡、甲基安非他命陽性
    反應，此分別有昭信科技顧問股份有限公司九十三年十一月
    九日（尿液檢體編號Ｅ－六九三號）濫用藥物陽性檢體檢驗
    報告、桃園縣政府警察局中壢分局檢體監管紀錄表、臺灣檢
    驗科技股份有限公司九十四年二月二十二日（尿液檢體編號
    00000000號）濫用藥物尿液檢驗報告、臺北縣政府
    警察局三峽分局查獲毒品危害防制條例案姓名對照對照表在
    卷可稽；被告第三次（即九十四年六月二日）為警查獲，經
    警採尿送驗，確認檢驗結果海洛因代謝物嗎啡呈陽性反應（
    但安非他命、甲基安非他命均呈陰性反應），亦有臺灣尖端
    先進生技醫藥股份有限公司九十四年六月十日（尿液檢體報
    告Ｆ二八九）濫用藥物檢驗報告可稽，嗣被告於九十四年六
    月三日在臺灣板橋地方法院檢察署受訊後，經檢察官命令採
    集尿液，並送憲兵司令部刑事鑑識中心鑑驗，其鑑驗結果發
    現被告尿液中有嗎啡、甲基安非他命（陽性）反應，此有憲
    兵司令部刑事鑑識中心九十四年九月十二日（九四）安鑑字
    第０二二九七號鑑驗通知書一紙附卷可憑。又上述扣案白色
    粉末共四包經送法務部調查局鑑定，其中九十三年九月二十
    五日扣案白色粉末一包、九十四年一月十九日扣案白色粉末
    二包及同年六月二日扣案白色粉末一包，均為第一級毒品海
    洛因（第一次扣案毛重不詳，警製扣押物品目錄表誤載毛重
    ０‧六五公克，經取樣部分檢驗用罄，驗餘淨重０‧五０公
    克，空包裝重０‧三０公克；第二次扣案毛重三‧０公克、
    淨重二‧六公克，經取樣部分檢驗用罄，驗餘淨重二‧二七
    公克、純質淨重０‧三八公克，空包裝重０‧六七公克；第
    三次扣案毛重０‧三公克，經取樣部分檢驗用罄，驗餘淨重
    ０‧一八公克，空包裝重０‧一七公克）無誤，此有該局九
    十三年十月二十二日調科壹字第０六０００八九七六號、九
    十四年三月十七日調科壹字第０八０００八九四七號、九十
    四年八月八日調科壹字第０六００一００八０號鑑定通知書
    各一紙附卷可憑。再查英國藥學文獻記載人體施用安非他命
    後，主要代謝物中有未改變型態之安非他命，而無甲基安非
    他命，而人體施用甲基安非他命後，在主要代謝物中未改變
    型態之甲基安非他命佔施用劑量達百分之四十三，安非他命
    則約百分之五，是可由尿液檢驗結果研判係施用安非他命或
    甲基安非他命等情，有法務部調查局九十三年五月四日調科
    壹字第０九三六二四一三九八０號函在卷可參，茲被告前二
    次為警查獲後所採集尿液，及第三次為警查獲後，於檢察署
    受訊後經檢察官命令所採集尿液，經送驗後除呈現海洛因代
    謝物嗎啡陽性反應外，均呈甲基安非他命陽性反應，已如前
    述，依照上開說明，則被告所施用之第二級毒品應係甲基安
    非他命；公訴意旨認被告係施用第二級毒品安非他命一節，
    容有誤解，應予更正。另被告於八十九年間因施用毒品案件
    ，經臺灣桃園地方法院於八十九年九月八日以八十九年度毒
    聲字第五八一六號裁定送觀察、勒戒後，認無繼續施用毒品
    之傾向，於八十九年十月五日執行完畢釋放，並由臺灣桃園
    地方法院檢察署檢察官於同日以八十九年度毒偵字第四九一
    一號、八十九年度毒偵字第四九三六號為不起訴處分確定，
    此亦有臺灣高等法院被告全國前案紀錄表一件附卷可憑，足
    認被告係觀察、勒戒執行完畢釋放後五年內再犯施用第一級
    、第二級毒品之罪。本案事證明確，被告犯行洵堪認定，應
    依法論科。
二、核被告所為，係犯毒品危害防制條例第十條第一項之施用第
    一級毒品海洛因罪，及同條第二項之施用第二級毒品甲基安
    非他命罪。其施用第一級毒品海洛因前後持有海洛因，施用
    第二級毒品甲基安非他命前持有甲基安非他命之低度行為，
    均應為施用海洛因、甲基安非他命之高度行為所吸收，不另
    論罪。又被告所為數施用海洛因、甲基安非他命之行為，均
    時間緊接，犯罪構成要件相同，顯係出於概括之犯意為之，
    均為連續犯，應各依刑法第五十六條之規定以一罪論，並加
    重其刑。其所犯上開二罪間，犯意各別，構成要件互殊，應
    分論併罰。又公訴人起訴事實雖僅論及被告於九十三年九月
    二十四日、九十三年九月二十六日八時四十五分許採尿前回
    溯九十六小時內之某時，施用海洛因、安非他命各一次之犯
    行，惟被告其餘施用海洛因、安非他命行為，業經檢察官移
    送併辦，且與已起訴之犯罪事實間為連續犯之裁判上一罪關
    係，為起訴效力所及，本院自應併予審理。爰審酌被告犯罪
    之動機、目的、手段，施用毒品對其身心健康所生之危害，
    及其所施用毒品時間，為警查獲後猶再施用毒品，犯後於審
    理中坦承犯行之態度等一切情狀，分別量處如主文所示之刑
    ，並定其應執行之刑，以資儆懲。
三、沒收部分：
  (一)九十三年九月二十五日扣案海洛因驗餘淨重０‧五０公克、
    九十四年一月十九日扣案海洛因驗餘淨重二‧二七公克，及
    九十四年六月二日扣案海洛因驗餘淨重０‧一八公克，均係
    本案查獲之第一級毒品，不問屬於犯人與否，均應依毒品危
    害防制條例第十八條第一項前段規定，宣告沒收銷燬之；另
    上開取樣之海洛因部分，因檢驗用罄而滅失，爰不另為沒收
    銷燬之諭知，併予敘明。
  (二)盛裝上開毒品海洛因之外包裝袋，其中九十四年一月十九日
    及九十四年六月二日扣案之外包裝塑膠袋共三只，並非查獲
    之毒品，係被告所有且供其施用上開毒品海洛因所用（盛裝
    ）之物。又九十四年一月十九日扣案之電子磅秤一台、同年
    六月二日扣案之注射針筒五支、削尖吸管一支，均係被告所
    有供其施用毒品海洛因時所用之物；而九十四年一月十九日
    扣案之葡萄糖四十包、注射用水二支、注射針筒三十一支、
    空分裝塑膠袋四十只、同年六月二日扣案之空分裝塑膠袋二
    十只（以上均未使用過），亦係被告所有，且上開葡萄糖、
    注射用水、注射針筒，均係供被告施用海洛因犯罪預備之物
    ，另空分裝塑膠袋則係供被告分別施用海洛因、安非他命犯
    罪預備之物，以上各節業據被告於審理中供明在卷，是上開
    物件均依刑法第三十八條第一項第二款之規定宣告沒收。至
    盛裝上開九十四年九月二十五日扣案海洛因之外包裝塑膠袋
    一只，據被告供稱係同日被查獲之潘約燕所有之物，而九十
    四年六月二日扣案吸食器一組，被告亦否認係其所有之物，
    因無證據足以證明上開包裝袋、吸食器係被告所有，爰不予
    宣告沒收。另其他扣案之手機一支、ＳＩＭ卡一張，亦無證
    據證明此部分扣案物與被告施用毒品之犯行有何關聯，應認
    與本案無涉，亦不予宣告沒收，附此敘明。
四、末按連續犯之所謂出於概括犯意，必須其多次犯罪行為自始
    均在一個預定犯罪計劃以內，出於主觀上始終同一犯意之進
    行，若中途另有新犯意發生，縱所犯為同一罪名，究非連續
    其初發的意思，即不能成立連續犯（最高法院七十年度台上
    字第六二九六號判例意旨參照）。查被告固於審理中供稱其
    九十四年十月十九日被查獲前，於同月十五日生產完後仍有
    施用毒品等語，並於九十四年十月十九日為警扣得白色粉末
    三包，惟被告於九十四年六月二日為警查獲後，經本院自同
    日起至九十四年六月十三日止羈押在臺灣臺北看守所，此有
    本院押票、臺灣高等法院被告全國前案紀錄表各一件在卷可
    憑，則被告既因通緝到案遭羈押，其如何預期何時將會停止
    或撤銷羈押而得以出所？如何期待猶能出所後再犯，而謂此
    係基於主觀上始終同一之概括犯意為之？況且被告於本院審
    理中明確供述：伊經過該次羈押後，就不想再用毒品了，因
    當時伊懷孕，想要戒掉毒品，並害怕一直出監獄，而伊於九
    十四年十月十五日生產完後有施用毒品，係因小孩子出生後
    夭折，伊心情不好，想要解悶，所以臨時施用毒品等語，足
    徵被告於九十四年十月十五日生產後，因心情不佳，臨時起
    意才施用毒品，難認係基於概括犯意而為；此外，復查無其
    他積極證據足認被告此部分施用毒品犯行，與本案前開論罪
    科刑部分有連續犯之裁判上一罪關係，是被告於九十四年十
    月十五日生產完後施用毒品之犯行，為起訴效力所不及，本
    院不予審究，併此敘明。
據上論斷，應依刑事訴訟法第二百七十三條之一第一項、第二百
九十九條第一項前段，毒品危害防制條例第十條第一項、第二項
、第十八條第一項前段，刑法第十一條、第五十六條、第五十一
條第五款、第三十八條第一項第二款，判決如主文。
本案經檢察官黃怡華到庭執行職務。
中　　華　　民　　國　九十四　年　　十一　月　十四　　日
                  刑事第十九庭  法　官  楊志雄
以上正本證明與原本無異。
如不服本判決應於送達後十日內向本院提出上訴狀。
                                書記官  胡勤義
中　　華　　民　　國　九十四　年　　十一　月　十五　　日
附錄本案論罪科刑法條全文：
毒品危害防制條例第十條
施用第一級毒品者，處六月以上五年以下有期徒刑。
施用第二級毒品者，處三年以下有期徒刑。
